【裁判字號】    95,財管,78
【裁判日期】    951016
【裁判案由】    指定遺產管理人
【裁判全文】
臺灣高雄地方法院民事裁定              95年度財管字第78號
聲  請  人  甲○○
送達代收人  丙○○
被繼承人    乙○○
上聲請人聲請指定被繼承人乙○○之遺產管理人事件，本院裁定
如下：
    主      文
選任陳景裕律師為被繼承人乙○○之遺產管理人。
程序費用新臺幣壹仟元由被繼承人乙○○之遺產負擔。
    理      由
一、聲請意旨略以：緣被繼承人乙○○（男，民國35年6月25日
    生，身分證統一編號：Ｚ000000000號，生前最後設籍於高雄
    市鼓山區○○○路45巷11弄6 號）即抵押物所有權人為前手
    呂聰賢與聲請人甲○○因債務保證關係，由聲請人出面向債
    權銀行解決債務，並已辦妥債權讓與及抵押物他項權利移轉
    變更。惟被繼承人乙○○於91年12月24日死亡，又其合法繼
    承人均已拋棄繼承，亦未依民法第1177條規定選定遺產管理
    人。為保障聲請人之權益，爰依法聲請指定上開被繼承人之
    遺產管理人等語。
二、按繼承開始時，繼承人之有無不明者，由親屬會議於1 個月
    內選定遺產管理人，並將繼承開始及選定遺產管理人之事由
    ，向法院報明；無親屬會議或親屬會議未於前條所定期限內
    選定遺產管理人者，利害關係人或檢察官，得聲請法院選任
    遺產管理人，並由法院依前項規定為公示催告。民法第1177
    條及第1178條第2 項分別定有明文。
三、經查，聲請人上開主張，業據其提出被繼承人乙○○戶籍謄
    本、除戶謄本、債權讓與證明書、土地建物他項權利移轉變
    更契約書、土地建物謄本影本各1 份為證，互核相符，堪信
    為真實。又被繼承人之繼承人均已拋棄繼承一節，業據本院
    依職權調閱本院92年度繼字第212 號、230 號全卷無訛，是
    以被繼承人乙○○之合法繼承人均已合法為拋棄繼承，其親
    屬會議亦未於法定期限內選定遺產管理人，核與上揭民法第
    1178條規定相符，故聲請人聲請選任被繼承人乙○○之遺產
    管理人，洵屬合法有據。
四、本院審酌乙○○之繼承人既均已拋棄繼承，於法律上已無義
    務就乙○○之遺產再為管理。本院函請財政部國有財產局臺
    灣南區辦事處是否願意擔任被繼承人乙○○之遺產管理人，
    經該處以95年8 月30日函覆不願意擔任被繼承人乙○○之遺
    產管理人一節，有該處臺財產南接字第0950036557號函在卷
    足憑；另審酌具律師身分之人，受有法律之專業訓練，嫻熟
    公示催告、強制執行等相關法律程序，且對於遺產管理人依
    法應盡之管理職責，當較一般未受法學訓練之民眾更為明瞭
    ，是如將乙○○之遺產交由律師管理，應有利於處理後續之
    遺產問題，亦利於釐清債權債務關係，且律師之行止均受有
    律師法之規範，其執行遺產管理人之職務更能公正適法，應
    適於擔任遺產管理人職務，而陳景裕律師學有專長，多年來
    從事律師工作，且係高雄律師公會登記願意擔任遺產管理人
    之人員，此有該公會登錄律師願意擔任遺產管理人名單1份
    在卷足稽，核其學識及專業經驗，應能勝任遺產管理人職務
    ，誠為妥適人選。從而選任陳景裕律師擔任本件被繼承人乙
    ○○之遺產管理人，負責處理有關被繼承人之遺產遺債事宜
    。
五、依非訟事件法第157條、第24條第1項，裁定如主文。
中    華    民    國    95    年    10    月    16    日
                       臺灣高雄地方法院家事法庭
                           法  官  何清富
以上正本係照原本作成
如不服本裁定應於送達後10日內向本院提出抗告狀，並繳納抗告
費新臺幣1,000元
中    華    民    國    95    年    10    月    16    日
                           書記官  鄭翠蘭


司法院資訊處製作；財團法人民間司法改革基金會備份。
